【裁判字號】    98,抗,1234
【裁判日期】    981130
【裁判案由】    聲明異議
【裁判全文】
臺灣高等法院刑事裁定                  98年度抗字第1234號
抗  告  人
即  受刑人  甲○○
                    （現於臺灣宜蘭監獄執行中）
上列抗告人因違反毒品危害防制條例案件聲明異議，不服臺灣宜
蘭地方法院中華民國98年10月27日裁定（98年度聲字第483號）
，提起抗告，本院裁定如下：
    主  文
原裁定撤銷，發回臺灣宜蘭地方法院。
    理  由
一、原法院裁定略以：聲請人甲○○前因毒品危害防制條例等案
    件，經法院分別裁判如附表一所示，並經本院98年度聲字第
    60號刑事裁定定應執行有期徒刑2年8月；又因毒品危害防制
    條例等案件，經法院分別裁判如附表二所示各罪，並經臺灣
    高等法院98年度聲字第432號刑事裁定定應執行有期徒刑10
    年10月等情，此有歷次裁判判決、上述聲請卷宗、聲請人執
    行卷宗可參。而其中附表二編號4所示之罪之犯罪時間，並
    非在附表一編號1所示裁判確定前所犯，是聲請人所指本院
    97年度訴字第472號刑事判決所宣告之數罪（即如附表二編
    號1至4），即顯非均在附表一編號1所示之裁判確定前所犯
    ，是聲請人徒以附表二編號1至3所示之罪之犯罪時間在附表
    一編號1所示之裁判確定前所犯，而未經檢察官聲請定應執
    行之刑，而認檢察官指揮執行有不當云云，依首揭說明，即
    非可採。從而，聲請人上開聲明異議並無理由，自應駁回。
二、抗告意旨詳如附件。
三、按數罪之宣告刑，得依刑法第51條規定定其應執行刑者，以
    所犯之數罪均在裁判確定前者為限，此觀之同法第50條規定
    甚明。亦即，受刑人犯數罪如均經判決確定者，應將最先判
    決確定之一案找出，再將其他各案內犯罪日期在最先判決確
    定之一案之確定前之各罪，彙為一案以裁定定其應執行刑，
    最高法院96年度台非字第338號判決要旨亦著有明文。經查
    ，抗告人附表1編號1所列之罪，判決確定時間為97年5月22
    日，而附表2編號1、2、3所列各罪，其犯罪時間分別為96年
    12月18日、97年4月16日、97年5月19日，有抗告人所提臺灣
    宜蘭地方法院98年度聲字第60號刑事裁定附表（即本件附表
    1）、本院98年度聲字第432號刑事裁定附表（即本件附表2
    ）。如附表2編號1、2、3所列各罪，與附表1所列各罪有符
    合定應執行刑之情形，則原裁定所定應執行刑，即不符合前
    揭裁判要旨，則附表2編號1、2、3所列各罪，與附表1所列
    各罪究是否符合定應執行刑之要件，攸關本件應執行刑之決
    定，自有予以查明之必要，本件原裁定既有上開可議之處，
    抗告尚非無理由，應由本院予以撤銷，發回原法院另行處理
    。
四、據上論斷，應依刑事訴訟法第413條，裁定如主文。
中    華    民    國    98    年     11    月    30   日
                      刑事第一庭審判長法  官  葉騰瑞
                                      法  官  王炳梁
                                      法  官  莊明彰
以上正本證明與原本無異。
不得再抗告。
                                      書記官  王韻雅
中    華    民    國    98    年    11    月    30    日


司法院資訊處製作；財團法人民間司法改革基金會備份。
